【裁判字號】    95,上更(二),350
【裁判日期】    970320
【裁判案由】    偽造文書等
【裁判全文】
臺灣高等法院高雄分院刑事判決     95年度上更(二)字第350號
上  訴  人  臺灣屏東地方法院檢察署檢察官
上  訴  人
即  被  告  乙○○○
選任辯護人  侯永福律師
被      告  甲○○
選任辯護人  林樹根律師
            邱麗妃律師
上列上訴人因被告等偽造文書等案件，不服臺灣屏東地方法院89
年度訴字第328 號中華民國90年10月26日第一審判決（起訴案號
：臺灣屏東地方法院檢察署88年度偵字第8025號、89年度偵字第
1323號；併辦案號：同署96年度偵字第4401號），提起上訴（併
辦案號：同署96年度偵字第4402號），經判決後，由最高法院第
2次發回更審，本院判決如下：
    主  文
原判決關於乙○○○部分撤銷。
乙○○○無罪。
甲○○部分上訴駁回。
    理  由
一、公訴意旨略以：
  (一)被告乙○○○原開設和春機車行，目前在琉球鄉經營和春機
    車出租行，從事機車出租業務，自民國82年4 月7 日起至88
    年4 月19日間，明知甲○○（大益機車行）、莊清霖（清霖
    機車行；已經本院上訴審判決確定）、游政可（政昌機車行
    ；最高法院上訴駁回確定）、吳甲午（合成機車行；原審判
    決確定）及綽號「阿俊」之不詳成年男子所出售之如附表所
    示31輛機車均係引擎號碼已遭磨損、重行打造，且外殼顏色
    亦已變換之來源不明贓車，仍基於故買贓物之故意，分別在
    屏東縣東港鎮○○里路25-299號等地，向彼等買受該等贓車
    ，販入後一部分出租予觀光客騎用，一部分轉賣予不知情之
    民眾，並恃以維生而以之為常業，因認乙○○○涉犯刑法第
    350 條常業故買贓物罪及第210 條為造私文書罪等語。
  (二)被告甲○○係大益機車行之負責人，於82至88年間，明知附
    表編號1-4 、8 、9 、11、12、16、18、22、23、25、29、
    31號之機車，均係他人失竊而引擎號碼重新打造，車殼顏色
    亦已變更之贓車，竟仍基於故買贓車之故意，向不詳之人購
    入後，轉賣予乙○○○，並以之為常業，因認甲○○涉犯刑
    法第350 條常業故買贓物罪及第210 條為造私文書罪等語。
二、按被告未經審判證明有罪確定前，推定其為無罪；犯罪事實
    應依證據認定之，無證據不得認定犯罪事實，刑事訴訟法第
    154條定有明文。又檢察官就被告犯罪事實，應負舉證責任
    ，並指出證明之方法，同法第161條第1項亦有明定。公訴意
    旨認被告2人涉犯本罪無非係以如附表所示各被害人之警詢
    陳述及贓物認領收據、及附表所示各失竊機車之「車輛竊盜
    、車牌失竊盜料個別查詢報告表」為據，並以附表編號2、3
    、4、5、6、8、9、10、11、12、13號等機車係乙○○○持
    有該等機車現存合法車籍期間，各該編號之被害人始遭竊，
    又附表編號1 、16、18、22、23、25、29、31號等8 部機車
    係在被告甲○○轉賣予乙○○○之前，由甲○○持有該等合
    法車籍資料期間遭竊為理由，認定被告2 人均係先收購合法
    車籍，再依各該合法車籍資料，自行或委由他人偽造所購贓
    車之引擎號碼。
三、訊之被告乙○○○及甲○○均堅決否認犯行，乙○○○辯稱
    ：伊遭警方扣案之本件機車均係向其它機車行合法購得，伊
    買入後並未變造引擎號碼，亦不知係贓車等語；甲○○則辯
    稱：伊曾販賣機車予乙○○○，數量大約10輛，但車牌號碼
    因未記錄，已不記得，伊未變造機車引擎號碼，所賣機車亦
    非贓車等語。經查：
  (一)關於警員查獲附表所示機車後，是否均以電解方法查明各該
    機車原引擎號碼，而循線查獲機車主失主之問題，本件承辦
    警員羅永享固於本院上訴審及前審法官訊問時證稱：「我們
    是電解出原來的引擎號碼，循線找到失竊車輛的車主」；「
    我自己至少電解三十幾部，當時是和另1 個被告合起來電解
    」、「號碼都有電解出等語（見本院上訴審卷第119 頁反面
    、本院更(一)審卷第151 頁），警員簡振淯亦證稱：伊有參與
    本件扣案機車引擎號碼之電解任務，大部分機車係伊與羅永
    享共同電解等語。惟就本件電解扣案機車引擎號碼時，為何
    未就電解過程及結果拍照存證，羅永享於本院上訴審稱：因
    為電解腐蝕會有泡沫，故要拍照時，拍不出來等語（見本院
    上訴卷第119 頁反面），與其於本院前審所稱：電解出來的
    引擎號碼，照片可以照的出來，因伊第1 次承辦贓車案件，
    故伊電解之部分並未拍照等語，顯不一致。又警方究竟有無
    將電解出來的原機車引擎號碼給被害人看，供被害人辨認？
    羅永享於本院上訴審證稱：伊並未會同嫌犯或觀看電解情形
    ，被害人只是看機車外觀來辨認等語（見本院上訴審第119
    頁反面），與其於本院前審所證：「（你們是否有帶被害人
    去看電解出來的號碼，還是只有告訴被害人說電解號碼是被
    害人的？）假如電解出來的號碼有看到就會叫被害人看，但
    如果看不清楚，就看車子」等語亦不相符（見本院更(一)審卷
    第152 頁）。此外，羅永享於本院更(一)審所證：「（電解的
    時候有無協同嫌犯在場看？）沒有，因這牽涉到機密，沒有
    會同嫌犯、被害人觀看」等語（見本院上訴卷第119 頁反面
    ），與其上開所稱：「伊當時是和另1 個被告合起來電解」
    等語亦顯不相同。證人羅永享就上開與電解引擎號碼有關之
    事項前後證述歧異甚多，其究竟有無遂輛對本件扣案機車之
    引擎號碼為電解，藉以查證原引擎號碼，並據此循線查明原
    機車失主，並非無疑。再者，本院上訴審法官會同羅永享對
    附表編號6 、13、20號機車之引擎號碼進行電解，除現存引
    擎號碼外，並未呈現其它引擎號碼，此有刑事勘驗筆錄1 份
    在卷可按（見本院上訴卷第177 頁）。本院前審委請高雄市
    警察局對附表編號1 、4 、12、14、21號機車引擎號碼，以
    矽膠拓印（完成引擎原始號碼鑄模）、砂紙刨光，再以棉花
    沾DAVIS 電解液實施電解反應結果，均未重現出其它字樣等
    情，並有該局94年2 月22日高市警鑑字第0940011734號、同
    年8 月29日高市警鑑字第0940060511號鑑驗通知書各1 份存
    卷可查（見本院更(一)審卷一第209 頁、卷二第11頁），足見
    上開警員羅永享所稱附表機車均係依電解出來之原引擎號碼
    ，循線通知失主具領等情，顯非實在。另屏東縣警察局東港
    分局91年3 月4 日東警分刑字第0910001839號函檢附之報告
    書（90年10月8 日）第3 項固稱：本件扣押之機車至報告日
    已逾1 年，該機車引擎號碼材質均為鋁合金，電解後其表面
    均會殘留電解液繼續腐蝕，因而破壞組織結構，且表面氧化
    嚴重，故再予電解只會造成凹陷處繼續侵蝕，無法看出任何
    資料等語（見本院上訴卷第90頁），惟本院前審委請高雄市
    政府警察局為上開電解鑑驗，各該鑑驗之機車並無不適合電
    解鑑驗之情況，此有上開鑑驗通知書可憑，且並無上揭報告
    所稱：「破壞組織結構，且表面氧化嚴重，故再予電解只會
    造成凹陷處繼續侵蝕」之情形，此亦有電解前後引擎號碼之
    相片在卷可按（見本院更(一)審卷第13-39 頁），上揭屏東縣
    警察局東港分局91年3 月4 日函所附報告書第3 項內容尚無
    可採，自難採為不利於被告等之認定。
  (二)依本院前更一審法官勘驗並囑託高雄市政府警察局鑑識小組
    於94年1 月28日及94年8 月12日之勘驗及鑑定過程所見，無
    論在電解前或電解後之引擎號碼，均能以照相清晰地照出，
    有上開機車引擎號碼電解相片附於本院更一審卷(一)第209 至
    216 頁，卷(二)第12至39頁可稽。由上觀之，是果有變造引擎
    號碼情事，則必能提出「變造後」之引擎號碼照片，可供目
    識辯認。然而，證人簡振淯、羅之享雖聲稱有電解出變造後
    之引擎號碼，欲提不出任何照片為證，採證程序顯違常情而
    有重大瑕疵，是證人簡振淯、羅永享之上開證詞，均難採為
    不利於被告等之認定。
  (三)本件附表所示被害人（編號6 被害人王武德缺警詢筆錄；編
    號4 被害人陳有順由其父陳崑海接受警詢；編號24由張玉娟
    接受警詢）於警詢時，對警員詢問：「警方以電解法查明引
    擎號碼為... 號，是否與您所失竊之機車引擎號碼相符？」
    之問題，雖均為肯定之答覆（見東港分局警卷(一)、(二)內之被
    害人警詢筆錄），然警員所告知之者既為車主失竊機車之引
    擎號碼，車主即被害人為肯定之答覆自屬當然，非得據此推
    認警方係先以電解之方法查明附表所列機車之原引擎號碼，
    循線通知失主。
  (四)本件如附表所示機車，雖經被害人具領完畢，而簽有贓物保
    領結31張在卷可參（見東港分局警卷(一)、(二)），然各被害人
    均未指出任何足資辨認該機車確為其失竊之機車的特徵，此
    有各該被害人之警詢筆錄可為佐證。其中附表編號1 、4 、
    7 、9-11、15、18、20、22-27 、29、31之被害人於警詢時
    ，均表示無法確認領回之機車是否為彼等所失竊，其餘表示
    領回之機車為其所失竊者，亦僅係就機車外觀、車型、廠牌
    為判斷。然各該被害人失竊時間最近者為87年11月10日，距
    88年12月8 日本案查獲日，即已逾1 年，其餘機車失竊時間
    距本案查獲時，更多有數年之久者，距指認之時點89年2 月
    11日更加久遠，不僅被害人對機車之外觀、特徵記憶易有模
    糊之情事，且機車歷經數年之騎用自亦無可能保持原狀，被
    害人於多年後，僅依車外觀、車型、廠牌為判斷，其正確性
    自難無疑。況附表編號1 、2 、4 、5 、6 、7 、9 、10、
    11、12、14、15、17、20、23、24、25、27號所列機車之合
    法車籍資料所記載之車身顏色，與原失竊機車車籍資料所登
    記之車身顏色或本件扣案相對應機車之顏色均不相同（見東
    港分局警卷一第28、30、34、36、46、48、52、54、64、66
    、82、85、89、91、93、95、111 、113 、123 、125 、13
    1 、133 、135 、137 、142 、143 、147 、149 、156 、
    158 、17 4、176 、191 、193 、234 、236 頁，警卷三之
    扣案機車相片），此部分機車車身顏色與被害人遭竊之機車
    顏色全然不同，被害人更無從依車身外觀辨認是否為本人失
    竊之機車甚明。綜此，自難以附表所示被害人具結領回各該
    機車，並於警詢中陳稱警員所告知之引擎號碼確與其失竊機
    車之引擎號碼相合等情，即逕予認定，附表所示各機車即為
    各該被害人失竊之贓車。
  (五)最高法院發回意旨所指：「查被害人郭聰明等人確曾失竊機
    車；而郭聰明等人失竊之機車，係在乙○○○經營之和春機
    車行查獲，其中有22部來源似有可疑，乙○○○並未否認（
    見屏東縣警察局東港分局東警分刑字第15725 號卷第1 至4
    頁）；又警員曾用藥水檢驗引擎號碼，亦據乙○○○及同案
    被告莊清霖供述明確（見一審卷第一宗第349頁）乙節：
    (1)經查，警方於民國88年12月8 日在被告乙○○○所經營之
      和春機車行查獲疑似贓車之22部機車時，被告就該批機車
      是否為贓車乙事，供稱：「（問：警方會同妳一起勘查妳
      所有22部機車所有引警號碼，是否有另行打造之嫌？）我
      不知道是否有重新打造。」、「（問：妳購得中古機車後
      ，有無改變造機車外觀、顏色或引擎號碼？）我購入後，
      只有更換機車外殼、顏色而已，另引擎號碼我沒有做任何
      改變過。」（見東港分局88年12月8 日第1 次偵訊調查筆
      錄）從上開筆錄之記載可知被告乙○○○從未自白扣案之
      22部機車是來源可疑之贓車，至為明確，併此明。
    (2)次查，證人即共同被告莊清霖於原審審理中係供稱：「他
      （註：指簡振淯）說電解出來的贓車的號碼，但當場我們
      沒有看到，我在小琉球賣被告乙○○○2 部機車，警員查
      扣當場有用藥水檢驗過引擎號碼，他跟乙○○○說沒有問
      題。」且被告乙○○○亦稱：「警員有用藥水當場檢驗，
      我問他有無問題，他說現在看不出來，要全部送到東港檢
      查才知道，現在看是沒有。（見一審90年3 月2 日審判筆
      錄第5 頁）由此足證，縱然警員在查扣訟爭機車之前，曾
      經電解，但電解結果仍無發見變造引擎號碼之情，至為明
      顯。
  (六)按測謊鑑定係依一般人在說謊時，會產生遲疑、緊張、恐懼
    、不安等心理波動現象，乃利用測謊儀器將受測者之上開情
    緒波動反應情形加以紀錄，用以判別受測者供述之真實性，
    倘受測者愈想壓抑其謊言所產生之情緒，則在測謊儀器上愈
    會產生明顯之情緒波動，反之則無此不實之波動反應。從而
    ，測謊鑑定結果，如就否認犯罪有不實之情緒波動時，雖得
    供審判上之參酌，然不得作為有罪判決之唯一證據（91年台
    上字第359 號判決參照）。本件被告乙○○○經法務部調查
    局測謊，於測謊時所稱：其未整理（換車牌）過機車。經測
    試呈情緒波動，研判有說謊。此固有該局（90）陸（三）字
    第9013391 號鑑定通知書1 份在卷（見本院上訴審第103 頁
    ）。然本件公訴人所舉如附表所示被害人之警詢筆錄及贓物
    領結，以及警員羅永享、簡振淯所稱附表所示機車引擎號碼
    係經逐輛電解出原引擎號碼，始循線追查通知失主具領等語
    ，均不足採信，而無法證明附表所列機車係附表所示各被害
    人所失竊之贓車，已如前述。揆諸上開意旨，自不得僅以此
    測謊結論，即論斷被告乙○○○有本件故買贓物及偽造機車
    引擎號碼之犯行。
  (七)公訴意旨認被告2 人涉嫌偽造如附表所示機車引擎號碼，係
    以附表編號2 、3 、4 、5 、6 、8 、9 、10、11、12、13
    號等機車係乙○○○持有該等機車現存合法車籍期間，各該
    編號之被害人始遭竊，及附表編號1 、16、18、22、23、25
    、29、31號等8 部機車係在被告甲○○轉賣予乙○○○之前
    ，由甲○○持有該等合法車籍期間遭竊為理由，進而推認被
    告2 人均係先收購合法車籍，再依各該合法車籍資料，自行
    或委由他人偽造所購贓車之引擎號碼。惟本件附表所示機車
    無法證明係附表各該被害人於附表所示之時點失竊之贓車已
    如前述，則公訴人認定上開附表編號之機車係在乙○○○或
    甲○○先取得合法車籍後，始取得贓車，而將該等合法車籍
    用於該等贓車，以達借屍還魂之目的，就時間點而言，即已
    失所依據。且附表編號1 、2 、4 、5 、6 、7 、9 、10、
    11、12、14、15、17、20、23、24、25、27號所列機車之合
    法車籍資料所記載之車身顏色，與原失竊機車車籍資料所登
    記之車身顏色或本件扣案相對應機車之顏色均不相同，及附
    表編號20號楊秋玲失竊引擎號碼EE097755號機車之汽缸為81
    CC，警方查獲而由楊秋玲領回懸掛IVX-119 號車牌之機車則
    為125CC ，兩機車之汽缸CC數顯不相同等情，均如前述。此
    與車輛借屍還魂係將其他車輛合法之車籍套用於同廠牌、同
    型式、同顏色之贓車以為掩飾之情形亦不相符合。蓋機車所
    套用之車籍資料就廠牌、型式、顏色等資料如與該機車不符
    ，則遇警攔檢時，一出示該車籍資料，警方比對其機車外觀
    ，即可識破該機車與套用之車籍資料不合，自難以達到掩飾
    之目的。公訴意旨僅以上開附表編號之機車失竊時間，在被
    告2 人過戶時間之後，即遽認被告2 人有先收購合法車籍，
    伺機自行或委由他人依造該等車籍資料偽造引擎號碼，尚無
    可採。
五、綜上所述，本件承辦警員羅永享所稱：警方係由扣得之機車
    引擎，電解出原來的引擎號碼，循線找到失竊車輛的車主等
    情既不足採信，附表所示被害人之警詢陳述，復未能佐證附
    表機車確係各被害人失竊之贓車，且屏東縣警察局東港分局
    拓印之引擎號碼「FG036936」、「EF038248」經三陽工業股
    份有限公司鑑定結果：「因拓印字體模糊不清，無法做進一
    步鑑定」，亦有該公司91年10月01日函在卷可稽（見本院上
    訴卷第196 頁），公訴人所舉證據尚不足以證明本件附表所
    示機車均係他人失竊之贓車，亦未能證明該等機車現存之引
    擎號碼係經偽造，公訴意旨所指被告乙○○○、甲○○之犯
    罪事實，尚屬不能證明。原審認被告甲○○部分不能證明其
    犯罪，而為無罪之諭知，認事用法均無違誤，應予維持。檢
    察官上訴意旨仍執前詞，指摘原判決不當，為無理由；原判
    決關於被告乙○○○部分予以論科，尚非正確，被告乙○○
    ○提起上訴，否認犯罪，為有理由，原判決關於乙○○○部
    分應予撤銷改判，而為無罪之諭知。
六、本案起訴部分既經本院為乙○○○無罪及甲○○上訴駁回（
    原審判決甲○○無罪）之判決，併辦部分（96年度偵字第44
    01被告乙○○○竊盜；96年度偵字第4402號甲○○竊盜）與
    起訴部分即無連續犯之裁判上一罪關係，自應退由檢察官另
    行依法處理，併此敘明。
七、同案被告吳甲午、莊清霖部分，均經本院前審判決確定，被
    告游政可經本院前審判決後，上訴最高法院，經判決上訴駁
    回確定，均不另論列，附此敘明。
據上論結，應依刑事訴訟法第368 條、第369 條第1 項前段、第
364 條、第301 條第1 項，判決如主文。
本案經檢察官林慶宗到庭執行職務。
中    華    民    國    97    年    3     月    20    日
                  刑事第九庭    審判長法  官   莊秋桃
                                      法  官   范惠瑩
                                      法  官   謝宏宗
以上正本證明與原本無異。
檢察官如不服本判決應於收受本判決後10日內向本院提出上訴書
狀，其未敘述上訴理由者，並得於提起上訴後10日內向本院補提
理由書狀（均須按他造當事人之人數附繕本）「切勿逕送上級法
院」。
中    華    民    國    97    年    3     月    21    日
                                      書記官   熊惠津
附表一
┌──┬──────┬─────┬───────────┬────────────┐
│編號│失竊時間地點│被害人（或│失竊機車原始車籍      │改懸號牌車籍（含異動日期│
│    │            │登記車主）│                      │）                      │
├──┼──────┼─────┼───────────┼────────────┤
│1   │85.03.21    │郭聰明    │車牌號碼XVX-458       │車牌號碼OGE-705         │
│    │高雄市新興區│          │引擎號碼4HP-71246     │引擎號碼4CW-0000000     │
│    │中山路與中正│          │                      │異動日期84.09.23過戶予曾│
│    │路口        │          │                      │洪麗卿                  │
├──┼──────┼─────┼───────────┼────────────┤
│2   │85.10.18    │郭致宏    │車牌號碼XQF-323       │車牌號碼PQY-316         │
│    │高雄市苓雅區│          │引擎號碼GY6B0-000000  │引擎號碼GY6D-628182     │
│    │尚禮街5 號前│          │                      │異動日期84.09.08過戶予曾│
│    │            │          │                      │洪麗卿                  │
├──┼──────┼─────┼───────────┼────────────┤
│3   │87.08.17    │陳清琴    │車牌號碼PGZ-519       │車牌號碼OCH-293         │
│    │台北市民權東│          │引擎號碼SA25AX-143421 │引擎號碼GY6D-606561     │
│    │路2 段1 號  │          │                      │異動日期85.09.11過戶予曾│
│    │            │          │                      │洪麗卿                  │
├──┼──────┼─────┼───────────┼────────────┤
│4   │87.08.28    │陳有順    │車牌號碼MLU-221       │車牌號碼XNN-411         │
│    │雲林縣虎尾鎮│          │引擎號碼HG083543      │引擎號碼FG014843        │
│    │正義路6 號  │          │                      │異動日期87.01.07過戶予曾│
│    │            │          │                      │玉柱                    │
├──┼──────┼─────┼───────────┼────────────┤
│5   │87.07.06    │莊雅雯    │車牌號碼AMS-235       │車牌號碼OIY-735         │
│    │台北市○○路│          │引擎號碼FG232548      │引擎號碼FG223310        │
│    │3 段148號前 │          │                      │異動日期83.11.01過戶予曾│
│    │            │          │                      │洪麗卿                  │
├──┼──────┼─────┼───────────┼────────────┤
│6   │85.05.02    │王武德    │車牌號碼OMU-573       │車牌號碼OYU-519         │
│    │高雄市左營區│          │引擎號碼FG420345      │引擎號碼FG036936        │
│    │榮民總醫院旁│          │                      │異動日期84.03.31過戶予曾│
│    │            │          │                      │玉柱                    │
├──┼──────┼─────┼───────────┼────────────┤
│7   │86.12.26    │張富美    │車牌號碼XMG-331(起訴書│車牌號碼PFG-175(起訴書附│
│    │台北縣新莊市│          │附表誤為XMC-331）     │表誤為PFC-175)          │
│    │和興街15號  │          │引擎號碼GY6D-244883   │引擎號碼GY6D-202686     │
│    │            │          │                      │異動日期84.07.01過戶予曾│
│    │            │          │                      │玉柱                    │
│    │            │          │                      │                        │
├──┼──────┼─────┼───────────┼────────────┤
│8   │84.08.26    │傅傳通    │車牌號碼OVE-069       │車牌號碼FIG-992         │
│    │高雄縣美濃鎮│          │引擎號碼GY6B0-000000  │引擎號碼GY6D-197239     │
│    │福安里中山路│          │                      │異動日期84.08.16過戶予曾│
│    │二路        │          │                      │洪麗卿                  │
├──┼──────┼─────┼───────────┼────────────┤
│9   │86.12.18    │游峻彬    │車牌號碼ILY-632       │車牌號碼GVQ-266         │
│    │台中市南區美│          │引擎號碼4UF-023153    │引擎號碼4DM-034971      │
│    │村南路303   │          │                      │異動日期86.10.21過戶予曾│
│    │巷內        │          │                      │玉柱                    │
├──┼──────┼─────┼───────────┼────────────┤
│10  │85.07.29    │韓冰清    │車牌號碼QUJ-785       │車牌號碼TNM-445         │
│    │台北縣樹林鎮│          │引擎號碼ET214223      │引擎號碼ET216422        │
│    │佳園路1 段  │          │                      │異動日期85.01.09過戶予曾│
│    │二路        │          │                      │洪麗卿                  │
├──┼──────┼─────┼───────────┼────────────┤
│11  │87.03.16    │廖福生    │車牌號碼KYT-145       │車牌號碼IXZ-206         │
│    │台中市烏日鄉│          │引擎號碼HN047239      │引擎號碼FG006708        │
│    │湖日村新興路│          │                      │異動日期86.03.20過戶予曾│
│    │上（起訴書附│          │                      │玉柱                    │
│    │表誤為新與路│          │                      │                        │
│    │）          │          │                      │                        │
├──┼──────┼─────┼───────────┼────────────┤
│12  │87.03.13    │吳鴻深    │車牌號碼KZR-285       │車牌號碼OAX-803         │
│    │桃園縣龜山鄉│          │引擎號碼HN073528      │引擎號碼HN033240        │
│    │萬壽路1 段  │          │                      │異動日期87.03.05過戶予曾│
│    │            │          │                      │玉柱，87.03.31再出售予陳│
│    │            │          │                      │玉龍                    │
├──┼──────┼─────┼───────────┼────────────┤
│13  │85.06.23    │張文孝    │車牌號碼GTU-806       │車牌號碼OIG-373         │
│    │台北縣新莊市│          │引擎號碼GY6D-744341   │引擎號碼GY6D-781041     │
│    │思源路539巷 │          │                      │異動日期83.10.27過戶予曾│
│    │6 弄7 號    │          │                      │洪麗卿                  │
├──┼──────┼─────┼───────────┼────────────┤
│14  │86.10.31    │陳朝居    │車牌號碼XGH-722       │車牌號碼XFE-701         │
│    │高雄市左營區│          │引擎號碼GY6B-328248   │引擎號碼GY6B-319149     │
│    │大中二路632 │          │                      │異動日期86.10.23過戶予曾│
│    │號前        │          │                      │玉柱，86.11.27再出售予陳│
│    │            │          │                      │洪葉                    │
├──┼──────┼─────┼───────────┼────────────┤
│15  │80.07.17    │洪文財    │車牌號碼000-0000      │車牌號碼PGD-955         │
│    │高雄市前金區│          │引擎號碼GY6D-195138   │引擎號碼GLXE-102661     │
│    │七賢二路310 │          │                      │異動日期81.08.08過戶予曾│
│    │號前        │          │                      │洪麗卿之妹妹洪麗惠      │
├──┼──────┼─────┼───────────┼────────────┤
│16  │83.12.10    │陳瑞崇    │車牌號碼GBB-475       │車牌號碼PQX-207         │
│    │台北市羅斯福│          │引擎號碼FG334428      │引擎號碼FG062773        │
│    │路與基隆路口│          │                      │異動日期84.08.16過戶予曾│
│    │            │          │                      │洪麗卿                  │
├──┼──────┼─────┼───────────┼────────────┤
│17  │86.03.19    │吳旭昌    │車牌號碼GIO-889       │車牌號碼KPP-925         │
│    │台北市大安區│          │引擎號碼4TF-048880    │引擎號碼4CW-057807      │
│    │溫州街11巷8 │          │                      │異動日期87.07.24過戶予曾│
│    │號          │          │                      │洪麗卿                  │
├──┼──────┼─────┼───────────┼────────────┤
│18  │86.01.21    │蔡乾元    │車牌號碼AIH-961       │車牌號碼XBC-589         │
│    │台北縣永和市│          │引擎號碼FG252348      │引擎號碼FG052963        │
│    │豫溪街57巷  │          │                      │異動日期86.10.15過戶予曾│
│    │11弄2 號    │          │                      │玉柱                    │
├──┼──────┼─────┼───────────┼────────────┤
│19  │80.08.03    │吳源勝    │車牌號碼000-0000      │車牌號碼PGD-619         │
│    │高雄縣林園鄉│          │引擎號碼GY6E-106940   │引擎號碼125BE-115925    │
│    │東林村福興路│          │                      │異動日期80.08.12過戶予曾│
│    │101號       │          │                      │洪麗卿之友人蔡黃春蘭    │
├──┼──────┼─────┼───────────┼────────────┤
│20  │77.06.04    │楊秋玲    │車牌號碼000-0000      │車牌號碼IYX-119         │
│    │高雄市前鎮區│          │引擎號碼EE097755      │引擎號碼EF038248（起訴書│
│    │林森路、廣西│          │                      │附表誤載為EF038243）    │
│    │路口        │          │                      │異動日期83.04.14過戶予曾│
│    │            │          │                      │玉柱                    │
├──┼──────┼─────┼───────────┼────────────┤
│21  │87.11.10    │陳國樑    │車牌號碼ORS-709       │車牌號碼PSW-586         │
│    │台南市東區大│          │引擎號碼RR040234      │引擎號碼FG210184        │
│    │學路成大光復│          │                      │異動日期88.04.19過戶予曾│
│    │校區前      │          │                      │洪麗卿                  │
├──┼──────┼─────┼───────────┼────────────┤
│22  │82.06.28    │張裕勝    │車牌號碼HXY-032       │車牌號碼JZA-796         │
│    │台北縣三重市│          │引擎號碼GY6B-325587   │引擎號碼GY6D-271969     │
│    │大勇街12 號 │          │                      │異動日期85.09.16過戶予曾│
│    │            │          │                      │洪麗卿                  │
├──┼──────┼─────┼───────────┼────────────┤
│23  │85.06.10    │王湩      │車牌號碼KCT-836       │車牌號碼OGF-843         │
│    │台中縣豐原市│          │引擎號碼FG468572      │引擎號碼FG151836        │
│    │中山路      │          │                      │異動日期86.06.19過戶予曾│
│    │            │          │                      │玉柱                    │
├──┼──────┼─────┼───────────┼────────────┤
│24  │80.12.05    │張家順    │車牌號碼000-0000      │車牌號碼WOH-517(        │
│    │台北市中山區│          │引擎號碼ET010992（起訴│誤載為WHO-517)          │
│    │松江路431巷 │          │書附表漏載ET）        │引擎號碼AY101330        │
│    │8號前       │          │                      │異動日期82.05.22過戶予曾│
│    │            │          │                      │玉柱                    │
├──┼──────┼─────┼───────────┼────────────┤
│25  │85.10.09    │吳淑貞    │車牌號碼LOC-985       │車牌號碼KGN-602         │
│    │南投縣埔里鎮│          │引擎號碼HG028223(起訴 │引擎號碼FG036963        │
│    │中正三路客運│          │書附表誤載為HG0000000)│異動日期86.03.25過戶予曾│
│    │站前        │          │                      │玉柱，86.05.05再出售予蔡│
│    │            │          │                      │神加                    │
├──┼──────┼─────┼───────────┼────────────┤
│26  │84.09.16    │蕭智憲    │車牌號碼LIG-141       │車牌號碼KIF-496(起訴書附│
│    │台中市西區忠│          │引擎號碼FG354343      │表誤載為KIG-496)        │
│    │明國中前    │          │                      │引擎號碼FG063666        │
│    │            │          │                      │異動日期85.09.11過戶予曾│
│    │            │          │                      │洪麗卿，85.11.25再出售予│
│    │            │          │                      │陳慶泰                  │
│    │            │          │                      │                        │
├──┼──────┼─────┼───────────┼────────────┤
│27  │84.05.13    │張銘純    │車牌號碼JJB-426       │車牌號碼OTN-768         │
│    │台中市○○路│          │引擎號碼GY6C0-000000  │引擎號碼GY6C-212991     │
│    │            │          │                      │異動日期84.07.03過戶予曾│
│    │            │          │                      │玉柱，７再過戶予鄰居│
│    │            │          │                      │蔡明傳名下              │
├──┼──────┼─────┼───────────┼────────────┤
│28  │81.11.27    │王榮任    │車牌號碼000-0000      │車牌號碼PER-563         │
│    │台北縣板橋市│          │引擎號碼EF283172      │引擎號碼EY038000        │
│    │四川路1 段  │          │                      │異動日期83.01.11過戶予曾│
│    │393 號      │          │                      │洪麗卿，83.02.23再過戶予│
│    │            │          │                      │曾王麗華。              │
├──┼──────┼─────┼───────────┼────────────┤
│29  │80.04.11    │趙林秋蘭  │車牌號碼000-0000      │車牌號碼PFF-407         │
│    │桃園市○○路│          │引擎號碼EF144225      │引擎號碼EF161962        │
│    │與民生路口  │          │                      │異動日期83.05.07過戶予曾│
│    │            │          │                      │洪麗卿，83.06.28再出售予│
│    │            │          │                      │陳黃阿葉。              │
│    │            │          │                      │                        │
├──┼──────┼─────┼───────────┼────────────┤
│30  │79.07.04    │洪介男    │車牌號碼000-0000      │車牌號碼PGD-698         │
│    │台北市中正區│          │引擎號碼EF042442      │引擎號碼EF000608        │
│    │南陽街7 號前│          │                      │異動日期82.12.01過戶予曾│
│    │            │          │                      │洪麗卿，83.04.14再出進予│
│    │            │          │                      │王天興。                │
├──┼──────┼─────┼───────────┼────────────┤
│31  │87.01.07    │陳融育    │車牌號碼IMZ-570       │車牌號碼PTT-949         │
│    │台中市北屯區│          │引擎號碼HN077246      │引擎號碼FG377317        │
│    │昌平路2 段5 │          │                      │異動日期87.03.13過戶予曾│
│    │巷16號      │          │                      │玉柱，87.04.18再出售予陳│
│    │            │          │                      │瑞吉。                  │
└──┴──────┴─────┴───────────┴────────────┘
                                                    w


司法院資訊處製作；財團法人民間司法改革基金會備份。
